【裁判字號】    98,簡上,63
【裁判日期】    990204
【裁判案由】    給付票款
【裁判全文】
臺灣臺南地方法院民事判決              98年度簡上字第63號
上  訴  人  國崴生活事業有限公司
法定代理人  丙○○
訴訟代理人  孫大昕律師
            紀錦隆律師
被上訴人    全美資產開發企業有限公司
法定代理人  乙○○
訴訟代理人  趙哲宏律師
被上訴人    丁○○
上列當事人間請求給付票款事件，經本院於民國99年1月13日言
詞辯論終結，判決如下：
    主  文
原判決廢棄。
被上訴人應連帶給付上訴人新台幣貳拾伍萬元，及自民國九十七
年六月三十日起至清償日止，按週年利率百分之六計算之利息。
第一、二審訴訟費用新台幣陸仟陸佰貳拾伍元由被上訴人連帶負
擔。
    事實及理由
一、上訴人起訴主張：
（一）上訴人於民國96年間由訴外人甲○○介紹認識蒸鮮小棧企
      業有限公司（下稱蒸鮮公司負責人乙○○胞兄張英賢），
      由蒸鮮公司向上訴人購買「李時珍牛樟芝原液600ml」（
      下稱系爭產品）。嗣上訴人分別於96年10月9日（44箱）
      、10月22日（2箱）將系爭產品分別送至蒸鮮公司，並由
      該公司負責人乙○○胞兄張英賢簽收；雙方並於96年11月
      16日簽訂「蒸鮮小棧產品代理專案合同」（下稱系爭合同
      ）。上訴人另又於96年11月26日（系爭產品176箱）、同
      年12月11日分別將系爭產品及蒸鮮公司追加訂購之100cc
      裝牛樟芝110箱送至被上訴人丁○○住所（台南縣新營市
      ○○路14之6號），並由其簽收。
      蒸鮮公司乃於97年1月10日交付被上訴人全美資產開發企
      業有限公司（下稱全美公司）簽發，被上訴人丁○○背書
      ，發票日為97年3月16日、5月16日及6月30日、付款人臺
      灣銀行新營分行、票面金額分別為新台幣（下同）
      209,000 元、250,000元、250,000元之支票3紙予甲○○
      代收，以資支付前開貨款。嗣該3紙支票已兌現兩張，惟
      發票日97 年6月30日、支票號碼AN0000000、票面金額
      250,000元之支票（下稱系爭支票）尚未兌現。上訴人執
      有被上訴人全美公司全美公司簽發之系爭支票，屆期提示
      ，詎因存款不足而遭退票，則按發票人應照支票文義擔保
      支票之支付，及執票人向支票債務人行使追索權時，得請
      求自為付款提示日起之利息，如無約定利率者，依年利6
      釐計算；以及發票人、承兌人、背書人及其他票據債務人
      ，對於執票人連帶負責等規定，上訴人自得依據票據之法
      律關係，請求被上訴人二人連帶清償票據債務及其利息。
（二）被上訴人全美公司雖辯稱系爭支票為上訴人與被上訴人全
      美公司間買賣契約之支付工具，與蒸鮮公司無關；然：
 （1）上訴人與蒸鮮公司訂有系爭合同，且交付蒸鮮公司之「李
      時珍牛樟芝原液」之包裝乃專為蒸鮮公司設計，有該包裝
      可參。又被上訴人全美公司與蒸鮮公司之負責人均為乙○○，營業地址亦同一，且被上訴人全美公司之營業項目無
      「食品業」，反觀蒸鮮公司之營業項目幾與食品有關之營
      業類別，要難僅以系爭支票係被上訴人全美公司所簽發，
      即逕認上訴人就系爭產品之交易對象為被上訴人全美公司
      。另96年11月16日張英賢（蒸鮮公司負責人乙○○之兄，
      蒸鮮公司及被上訴人全美公司之實質負責人）與上訴人簽
      訂系爭合同，即交付予上訴人公司丙○○經理印有「蒸鮮
      公司」之名片，益徵上訴人就系爭產品之交易對象為蒸鮮
      公司，非被上訴人全美公司。
 （2）蒸鮮公司依系爭合同向上訴人購買系爭產品200箱（另贈
      送20箱，合計220箱），業經上訴人業於96年12月11日止
      分別交貨完畢；且蒸鮮公司追加購買之「仙台牛樟芝」及
      「李時珍牛樟芝膠囊」等相關產品，係上訴人委由大榮汽
      車貨運股份有限公司（以下稱大榮貨運）運送至張英賢所
      指定之地點，雖大榮貨運僅記載運送貨物之件數，但參上
      訴人公司之運費明細表（96年10月11日、11月8日託大榮
      貨運運貨）與大榮貨運之貨物收據（96年10月12日、11月
      9 日送達）上記載之時間均能銜接觀之，可明上訴人將蒸
      鮮公司追加訂購之相關產品運送至張英賢所指定之地點屬
      實。嗣上訴人多次向蒸鮮公司催促請款，蒸鮮公司卻違反
      系爭契約第4條「付款方式」之約定而遲延付款，遲至97
      年1月10日始在被上訴人丁○○、介紹人甲○○及張英賢
      均在場時，經被上訴人丁○○親筆背書後即交付前揭3紙
      支票予甲○○代為簽收，此參被上訴人全美公司之存證信
      函自認交付票據之時間即明。至上訴人於系爭合同簽訂前
      之先於96年10月9日及22日交貨，純係因應蒸鮮公司當時
      已與大賣場通路簽約，緊急趕出小量貨之要求；另因蒸鮮
      公司現址（臺南縣新營市○○路131之1號1樓）為被上訴
      人全美公司銷售房屋之辦公室，而無倉儲空間，故後續大
      量之系爭產品皆運送至被上訴人丁○○住所（臺南縣新營
      市○○路14之6號）置放，且係依被上訴人丁○○及訴外
      人張英賢之指示與確認。
 （3）系爭支票係被上訴人全美公司開票，經另一被上訴人丁○○背書後，由甲○○轉交予上訴人，以代蒸鮮公司支付貨
      款，被上訴人全美公司顯非上訴人之前手；且系爭產品之
      買賣關係乃存在上訴人與蒸鮮公司之間，與被上訴人全美
      公司無關，是被上訴人全美公司於97年6月13日及7月2日
      分別以存證信函對上訴人為催告及解約之通知無從發生解
      除系爭契約之效力。
（三）按票據債務人以其自己與執票人間所存抗辯之事由對抗執
      票人，固為法之所許，然本件被上訴人全美公司係以他人
      與執票人間所存抗辯之事由對抗執票人之上訴人，於法並
      不能謂有據。則依支票為文義證券及無因證券，證券上之
      權利義務悉依證券上所載文句而決定其效力；且如票據債
      務人主張執票人取得票據係出於惡意或詐欺，應負舉證之
      責。被上訴人全美公司既未能舉證上訴人惡意取得系爭支
      票，自應依票據文義與背書人被上訴人丁○○連帶給付票
      款；並聲明如主文所示。
二、被上訴人全美公司則以：
（一）緣被上訴人經由被上訴人丁○○之引介，向上訴人購買系
      爭產品「李時珍牛樟芝原液」，嗣上訴人於96年10月9日
      、10月22日分別將系爭產品44箱、2箱依被上訴人公司之
      指示交貨，並由被上訴人公司代表張英賢簽收，因上訴人
      表示其餘貨品隨後陸續送過來，被上訴人乃於97年1月間
      依上訴人要求先行交付發票日為97年3月16日、5月16日及
      6月30日、付款人臺灣銀行新營分行、票面金額分別為
      209,000元、250,000元、250,000元之支票3紙，以預先支
      付全部貨款，且其中209,000元、250,000元支票已分別於
      同年3月16日、5月16日由上訴人兌領。豈料嗣上訴人兌現
      後，即不再交付相關產品，且經催討仍未獲理會，被上訴
      人乃陸續以新營民生郵局97年6月13日第120號及同年7月2
      日第137號存證信函對上訴人為催告及解約之通知。兩造
      間之買賣契約既經解除，被上訴人則無支付系爭支票貨款
      之義務。
（二）上訴人固提出其與蒸鮮公司之系爭合同為憑，然該合約於
      96年11月16日簽訂，上訴人豈有於系爭合約締約前之96
      年10月9日及同年月22日即將「李時珍牛樟芝原液」產品
      送由訴外人張英賢收受，可稽系爭合同與本事件無涉；此
      由上訴人97年6月18日函覆被上訴人之存證信函稱:「本公
      司已依合約送貨到貴公司(指全美公司)指定地點，並經貴
      公司人員收受無誤」等語觀之即明。另被上訴人丁○○與
      被上訴人公司並無任何關係，無權代表被上訴人公司收受
      任何貨品；且上訴人提出之二張出貨單亦無法證明其上記
      載之貨品，究與本事件系爭產品有何關係，而被上訴人丁○○所以願於系爭3紙支票上背書，實因其為本件買賣之
      居中引介仁。至證人甲○○之證言，均為上訴人與訴外人
      蒸鮮公司間系爭合同洽談、簽訂過程，與系爭支票之開立
      係全美公司支付兩造間之買賣價款無關；且證人甲○○所
      稱：「（為何簽約時問是96年11月16日？而出貨時間卻提
      早在96年10月9日及96年10月22日？）時間比較緊急，因
      為他們在家樂福有賣醋，所以趕著出貨，先作44箱讓他們
      去賣」等語，均非事實，蓋倘於上訴人與蒸鮮公司訂立契
      約之前已有趕著出貨，衡情其於事後訂約時大可將訂約時
      間回溯至出貨前，或於契約上載明或註記已提前出貨之事
      實，惟觀該上訴人與蒸鮮公司之系爭合同卻未提此二筆出
      貨，顯不合常理；且甲○○所稱：「（96年10月9日客戶
      名稱有寫蒸鮮小棧是否無誤？）沒有錯」等語，被上訴人
      否認之，該客戶名稱欄上所載之「蒸鮮小棧」應係上訴人
      事後自己填上者，被上訴人簽收時其上並未有該記載；甲○○之證言，至多僅能證明丁○○與訴外人「張英賢」有
      合夥賣「醋」之業務，與被上訴人或訴外人蒸鮮公司均無
      關。
（三）上訴人提出96年10月9日、96年11月26日、96年10月11日
      、96年10月22日、96年11月8日、96年12月11日之出貨單
      六紙，並稱該6筆貨物即為系爭合同所交付之貨物云云；
      惟除其中96年10月9日、96年10月22日二筆貨物係為訴外
      人張英賢代被上訴人公司簽收者外，其餘4筆皆非被上訴
      人收受。又同年11月26日由被上訴人丁○○簽收之出貨單
      ，係「龍杏生技製藥股份有限公司」出貨給客戶名稱為「
      國崴生活事業有限公司」，而另張12月11日之出貨單，則
      應為「上太生技股份有限公司」之出貨單，至於所送之客
      戶名稱及送貨地點則未記載。姑不論被上訴人丁○○是否
      有權代被上訴人公司收受系爭貨品，單以該二張出貨單並
      無法證明其上所出貨之貨品，亦不足證明上訴人有出貨給
      被上訴人公司之事實。另96年10月11日上訴人出貨之「仙
      台牛樟芝」、及96年11月8日出貨之「李時針牛樟芝膠囊
      」等貨品，甚至不在上訴人所主張其與蒸鮮公司之合約範
      圍內，自無從認定上訴人業已交付被上訴人全部相關產品
      。
（四）上訴人遲延交付相關產品，被上訴人業已合法解除兩造間
      之買賣契約，被上訴人已交付上訴人作為相關產品支付工
      具之系爭支票，也因上訴人未交付貨品而無支付之義務。
      上訴人請求被上訴人給付票款，顯屬無據等語置辯；並聲
      明：(1)上訴人之上訴駁回。(2)第一、二審訴訟費用由上訴
      人負擔。
三、兩造不爭執事項：
（一）上訴人於96年11月16日與蒸鮮公司簽訂「蒸鮮小棧產品代
      理專案合同」（即系爭合同），由蒸鮮公司向上訴人購買
      「李時珍牛樟芝原液」產品（即系爭產品）。
（二）上訴人於97年1月間收受發票人為被上訴人全美公司、票
      據面額共計709,000元之支票三紙（發票日分別為97年3月
      16 日、97年5月16日、97年6月30日，付款人皆為台灣銀
      行新營分行，票面額分別為209,000元、250,000元、
      250,000 元）。其中二張面額209,000元（發票日為97年3
      月16日）及250,000元（發票日為97年5月16日）之支票已
      分別於97年3月16日、97年5月16日由上訴人兌領。另發票
      日為97年6月30日、票面金額為25萬元之支票，經上訴人
      屆期提示，因存款不足而遭退票。
（三）上訴人分別於96年10月9日、96年10月22日將系爭產品44
      箱、2箱送至臺南縣新營市○○路131之1號，由張英賢簽
      收。
（四）被上訴人全美公司與蒸鮮公司之負責人均為乙○○，營利
      事業登記地址亦均為臺南縣新營市○○路131之1號。
四、兩造爭執事項：
（一）上訴人與被上訴人全美公司是否為系爭支票之直接當事人
      ？即上訴人就系爭產品之交易對象是否為被上訴人全美公
      司？
（二）訴外人張英賢係為被上訴人全美公司或蒸鮮公司收受系爭
      產品？
（三）被上訴人丁○○是否有代理蒸鮮公司受領上訴人所交付系
      爭產品之權限？有無表現代理之適用？有無於96年11月26
      日及12月11日受領系爭產品？
（四）被上訴人全美公司於97年6月13日、7月2日分別以存證信
      函對上訴人為催告及解約之通知是否發生解除上開買賣契
      約之效力？
五、得心證之理由：
（一）被上訴人丁○○經合法送達，未於言詞辯論期日到場，核
      無民事訴訟法第386條所列各款情形，爰依上訴人之聲請
      ，由其一造辯論而為判決。
（二）上訴人執有發票人為被上訴人全美公司、被上訴人丁○○
      背書，票據面額共計709,000元之支票3紙（發票日分別為
      97年3月16日、97年5月16日、97年6月30日，付款人皆為
      台灣銀行新營分行，票面金額分別為209,000元、250,000
      元、250,000元），惟其中發票日為97年6月30日、票面金
      額為25萬元之系爭支票，經上訴人屆期提示，因存款不足
      而遭退票等情，為兩造所不爭執，且有該3紙支票、及系
      爭支票退票理由書在卷可按，足堪信實。則按支票發票人
      應照支票文義擔保支票之支付；發票人、承兌人、背書人
      及其他票據債務人，對於執票人連帶負責（票據法第126
      條、第144條準用第96條第1項規定），被上訴人二人分別
      為系爭支票之發票人及背書人，依法就系爭支票負連帶付
      款之責，本無疑義。惟被上訴人全美公司以系爭支票乃兩
      造間買賣系爭產品之支付工具，上訴人未交付系爭產品為
      由，主張兩造間存有發票人與執票人之直接抗辯事由，本
      院爰首先審究上訴人與被上訴人全美公司是否為系爭支票
      之直接當事人（即上訴人就系爭產品之交易對象是否為被
      上訴人全美公司）。經查：
 （1）上訴人主張交易對象為訴外人蒸鮮公司，且上訴人已如數
      交付蒸鮮公司購買之系爭及其相關產品，業據其提出與蒸
      鮮公司間96年11月16日「蒸鮮小棧產品代理專案合同」，
      及上太生技股份有限公司96年10月9日（系爭產品44箱
      ）、10月22日（2箱）、96年12月11日（牛樟芝原液100ml
      ）出貨單、龍杏生技製藥股份有限公司96年11月26日（系
      爭產品176箱）出貨單、大榮貨運公司96年10月12日（牛
      樟芝1000粒）、96年11月9日（李時珍牛樟芝膠囊500盒）
      之貨物收據為憑；而上開送貨憑證除大榮貨運收據分別記
      載收貨人為張英賢、蒸鮮公司，另上太生技股份有限公司
      96年10月9日（系爭產品44箱）之出貨單客戶名稱載有「
      蒸鮮小棧」，並由張英賢之簽收；同年10月22日、12月11
      日出貨單則分別由張英賢（系爭產品2箱）、被上訴丁○○（牛樟芝原液100ml）簽收，此外，龍杏生技製藥股份
      有限公司96年11月26日（系爭產品176箱）出貨單亦有被
      上訴人丁○○簽收字樣。且參上訴人出貨之系爭產品（
      600ml原液）222箱（每箱3,000元）、仙台牛樟芝1000粒
      （每粒5元）、李時珍牛樟芝膠囊500盒（每盒100元），
      及李時珍牛樟芝原液（100m l）2400瓶（每瓶20元），合
      計總售價709,000元（贈送之系爭產品20箱不計），亦與
      被上訴人簽發及背書之上開3紙支票票面金額相符。再佐
      以證人甲○○證稱：透過長輩認識張英賢、丁○○，與該
      二人開會5、6次，最後決定要做600ml牛樟芝，乃介紹與
      上訴人交易。自始至終與張英賢接洽，張英賢均以全美公
      司及蒸鮮公司名片為之，並稱與丁○○合夥經營系爭產品
      。張英賢與上訴人系爭合同雖係在96年11月16日，但因張
      英賢與丁○○在家樂福賣醋，乃提前先出44箱系爭產品供
      渠等販賣，且出貨單上客戶名稱明載蒸鮮小棧。關於丁○○簽收之上太生技股份有限公司96年12月11日（牛樟芝原
      液100ml、110箱）及龍杏生技製藥股份有限公司96年11月
      26日（系爭產品176 箱）出貨單，均經與張英賢、丁○○
      事先聯繫無誤才送貨；而大榮貨運公司96年10月12日（牛
      樟芝1000粒）、96年11月9日（李時珍牛樟芝膠囊500盒）
      運送之物品，均為張英賢訂購的，張英賢及丁○○並向伊
      表示也收受該等物品等語（見本院卷第51至53頁），足稽
      上訴人之前皆主張，要非無據。
 （2）被上訴人全美公司雖抗辯與上訴人有口頭契約，且以上訴
      人97年6月18日新興郵局第6550號致被上訴人存證信函自
      稱：「依合約送貨到貴公司（指被上訴人全美公司）指定
      地點並經櫃公司人員收受無誤」等語，以及訴外人張英賢
      於原審之證言為憑；然查：
    被上訴人全美公司稱其與上訴人間之口頭契約內容，並未
      約定購買系爭產品的數量，僅一個概括內容，且僅向上訴
      人訂2次貨，即44箱與2箱，均為試用品；又稱44箱與2箱
      貨款各為132,000元、6,000元等語（本院98年12月8日筆
      錄），所述試用與貨款已不無矛盾；況上開二批系爭產品
      ，業由上訴人分別於96年10月9日、96年10月22日送至臺
      南縣新營市○○路131之1號，由張英賢簽收，既為兩造所
      不爭執，則被上訴人全美公司指稱上訴人未依約送貨，究
      為何指，不知所云？又參96年10月9日（系爭產品44箱）
      之上太生技股份有限公司出貨單客戶名稱載有「蒸鮮小棧
      」觀之，已稽上訴人交付貨品之對象為蒸鮮公司，非被上
      訴人全美公司，則同年10月22日，同由上太生技股份有限
      公司送出相同之系爭產品，送貨地點同為臺南縣新營市○○路131之1號，並仍由張英賢簽收，出貨受貨之情形與96
      年10月9日無異，雖未於出貨單載明客戶名稱，客觀上亦
      可認上訴人送貨之對象為蒸鮮公司，自不得因被上訴人全
      美公司與蒸鮮公司同址，而訴外人張英賢復為被上訴人全
      美公司之股東，即張冠李戴，將上訴人與蒸鮮公司間之交
      易，視為與被上訴人全美公司之買賣。至上訴人與蒸鮮公
      司間之系爭合同簽訂日期在上開二批系爭產品送達之後，
      乃因交易急迫性所致，業經證人甲○○證述在卷，基於契
      約自由原則及商業交易便利性，亦難認有何違誤。
    上訴人97年6月18日新興郵局第6550號致被上訴人存證信
      函固稱：「依合約送貨到貴公司（指被上訴人全美公司）
      指定地點並經櫃公司人員收受無誤」等語，惟觀其後語「
      貴公司前開來函所指本公司沒送貨」，可稽上訴人之上開
      6550號函乃緣於被上訴人全美公司先函上訴人未送貨之指
      責所致，而被上訴人全美公司與蒸鮮公司之負責人均為乙○○，營利事業登記地址亦均為臺南縣新營市○○路131
      之1號為兩造所不爭執；且系爭合同訂約過程，均由被上
      訴人及蒸鮮公司負責人乙○○胞弟張英賢持被上訴人及蒸
      鮮公司名片與系爭產品交易之介紹人即甲○○接洽，業據
      證人甲○○證述在卷，並有張英賢所持之名片附卷可稽，
      是上訴人對於被上訴人全美公司與蒸鮮公司密切之關係，
      不免生混淆，但被上訴人全美公司與蒸鮮公司，於法律上
      究為不同之主體，上訴人與何者有契約關係，應視契約當
      事人間意思有無合致。如前所述，上訴人與蒸鮮公司訂有
      系爭合同，並於系爭產品首次（44箱）出貨單載明蒸鮮公
      司，上訴人交易之對象已明；而訴外人張英賢以蒸鮮公司
      及被上訴人全美公司名義行事，選擇以蒸鮮公司名義與上
      訴人訂約，足認上訴人與蒸鮮公司之意思合致。又倘被上
      訴人全美公司與上訴人有買賣之約定，以張英賢為被上訴
      人全美公司股東身分，何以知曉以蒸鮮公司名義與上訴人
      訂約，反置被上訴人全美公司之約定於口頭，實不無疑義
      。
    證人甲○○非上訴人之員工，有卷附勞保局被保險人投保
      資料查詢單可按，且甲○○所述交易過程復有張英賢名片
      、上訴人送貨單據為憑；反觀證人張英賢為被上訴人股東
      ，與本事件存有利害關係，且所述開立系爭3張支票係因
      上訴人缺乏資金，乃先支付貨款，已違反交易常情，遑論
      一般商業資金之週轉，金額多以萬、十萬、百萬為單位，
      縱有千單位之週轉金，亦多以5千為之，以便於計算，被
      上訴人全美公司以709,000元總額之支票彌補上訴人資金
      缺口已非尋常，又在兩造間未有任何約定（交易物品或數
      量）或書面契約，且無任何借據或擔保之情況下，於未收
      受交易貨物前交付總額709,000元之支票，顯悖於情理。
      更有甚者，既然交付支票係為供上訴人週轉，又何以僅讓
      上訴人兌現發票日為97年3月16日、5月16日二紙支票，而
      獨留同年6月30日支系爭支票不予兌現；又既為預先支付
      貨款，被上訴人全美公司豈會以未交付貨物解除契約，且
      不知應交付之貨物及款項為何？足見證人張英賢所稱上訴
      人缺乏資金乃先支付貨款之說與事理有違，而無足採信。
    被上訴人丁○○收受之系爭產品176箱，加上訴外人張英賢
      簽收之44箱系爭產品，合計220箱，恰如上訴人與蒸鮮公
      司簽定之系爭合同約定購買系爭產品之數量；且經證人甲○○證述由訴外人張英賢指示送交其合夥人被上訴人丁○○，乃屬買受人關於標的物之送交方法之特別指示（參民
      法第376條），則上訴人即依指示送交出賣之系爭產品，
      於法尚無不合。至龍杏生技製藥股份有限公司96年11月26
      日（系爭產品176箱）出貨單上客戶名稱為上訴人公司，
      益徵176箱系爭產品為上訴人委託製造。
    上訴人公司與蒸鮮公司之書面契約，固為96年11月16日簽
      訂，惟買賣契約原不以書面為必要，於商業上先以口頭訂
      貨之方式往來，待雙方均有長期合作之共識後，始訂立書
      面契約者，比比皆是，故不能據此認定上訴人於96年10月
      9日及96年10月22日之交易對象為全美公司而非蒸鮮公司
      。
（三）綜上，被上訴人全美公司既與上訴人就系爭產品之交易未
      成立買賣契約，被上訴人全美公司自非系爭支票之直接當
      事人，主張依票據法第13條之反面解釋，以執票人與發票
      人間之買賣契約為抗辯事由，自屬無據；且被上訴人全美
      公司既自認系爭支票係其交付上訴人以預先支付貨款之用
      ，上訴人取得系爭支票亦無惡意或詐欺可言。而被上訴人
      丁○○為系爭票據背書人，並有該票據在卷可按，則依票
      據法第126條「發票人應照支票文義擔保支票之支付」、
      同法第144條準用第96條第1項「發票人承兌人背書人及其
      他票據債務人，對於執票人連帶負責。」，及第133條「
      執票人向支票債務人行使追索權時，得請求自為付款提示
      日起之利息，如無約定利率者，依年利六釐計算。」等規
      定，上訴人請求被上訴人二人連帶給付系爭票據票款25萬
      元，及自系爭支票付款提示日97年6月30日（參退票理由
      書）起至清償日止，按週年利率6%計算之利息自屬有據，
      原審為上訴人敗訴之判決，並駁回其假執行之聲請，尚有
      未洽，上訴意旨求予廢棄改判，為有理由，爰由本院予以
      廢棄改判如主文所示。
六、本件事證已臻明確，兩造其餘攻擊防禦方法，於本判決之結
    果不生影響，爰不逐一論述。
七、按訴訟費用，由敗訴之當事人負擔；共同訴訟人因連帶或不
    可分之債敗訴者，應連帶負擔訴訟費用。又法院為終局判決
    時，應依職權為訴訟費用之裁判，民事訴訟法第78條、第85
    條第2項，及第87條第1項分別定有明文。本件訴訟費用經核
    為6,625元(第一審訴訟費用2,650元、第二審訴訟費用3,975
    元)，應由被上訴人連帶負擔。
八、據上論結，本件上訴為有理由，依民事訴訟法第385條第1項
    前段、第436條之1第3項、第450條、第79條、第85條第2項
    、第87條第1項之規定，判決如主文。
中    華    民    國    99    年    2     月    4    日
                  民事第二庭  審判長法  官  林念祖
                                    法  官  田玉芬
                                    法  官  魏玉英
以上正本係照原本作成
本判決不得上訴
中    華    民    國    99    年    2     月    4    日
                                    書記官  蔡曉

司法院資訊處製作；財團法人民間司法改革基金會備份。
